cs: Média > Záznam hudby a zvuku: Hudební digitální soubory ke stažení; Hudební CD; Hudební kazety; Desky a LP; Mluvené slovo a živé nahrávky; Vinylové
sk-SK: Médiá > Hudobné a zvukové nahrávky: Sťahovanie digitálnej hudby; Hudobné CD; Hudobné kazety; Nahrávky a LP platne; Hovorené slovo a nahrávanie v teréne; Vinyl
hr-HR: Mediji > Glazba i zvučne snimke: Digitalna glazba za preuzimanje; Glazbeni CD-i; Glazbene kazete; Gramofonske ploče; Snimke govora i snimke s terena; Vinil
de: Medien > Musik & Tonaufnahmen: Digitale Musikdownloads; Musik-CDs; Musikkassetten; Schallplatten und LPs; Sprach- und Naturaufnahmen; Vinyl
ru: Медиаконтент > Музыка и звукозаписи: Цифровая музыка для скачивания; Музыкальные CD-диски; Музыкальные кассеты; Пластинки; Записи озвученного текста и полевые записи; Винил
sl-SI: Mediji > Glasba in zvočni posnetki: Prenos digitalne glasbe; Glasbeni CD-ji; Glasbene kasete; Plošče in LP plošče; Govorjena beseda in terenski posnetki; Vinilne plošče
es: Multimedia > Música y grabaciones: Descargas digitales de música; CD de música; Casetes de música; Álbumes y LP; Grabaciones de voz y de campo; Vinilo
ro-RO: Media > Muzică și înregistrări audio: Descărcări de muzică digitală; CD-uri cu muzică; Casete cu muzică; Discuri și LP-uri; Înregistrări de dialoguri și înregistrări de teren; Viniluri
zh-CN: 媒体 > 音乐: 数字音乐下载内容; 音乐 CD; 音乐磁带; 唱片/密纹唱片; 口语/实地录音; 乙烯基贴纸
hu: Média > Zene és hangfelvételek: Digitális zeneletöltések; Zenei CD-k; Zenei kazettás magnók; Lemezek és nagylemezek; Beszélt szó és terepfelvételek; Vinil
lt-LT: Medija > Muzika ir garso įrašai: Skaitmeninės muzikos atsisiuntimai; Muzikos kompaktiniai diskai; Muzikos kasetės; Įrašai ir LP; Šnekamosios kalbos ir lauko įrašai; Vinilai
fi: Media > Musiikki- ja äänitetallenteet: Digitaaliset musiikkilataukset; Musiikki-CD:t; Musiikkikasetit; Äänilevyt ja vinyylit; Puhe-esitykset ja kenttätallenteet; Vinyyli
pl: Media > Nagrania muzyczne i dźwiękowe: Cyfrowe pobieranie muzyki; Płyty CD z muzyką; Kasety magnetofonowe z muzyką; Płyty CD i LP; Nagrania tekstów mówionych i nagrania terenowe; Winyl
pt-BR: Mídia > Gravações de músicas: Downloads de música digital; CDs de música; Fitas cassete de música; Discos e LPs; Palavras faladas e gravações de campo; Vinil
nb: Medier > Musikk- og lydopptak: Digitale musikknedlastninger; Musikk-CD-er; Musikkassetter; Plater og LP-er; Opptak av det talte ord; Vinyl
en: Media > Music & Sound Recordings: Digital Music Downloads; Music CDs; Music Cassette Tapes; Records & LPs; Spoken Word & Field Recordings; Vinyl
sv: Media > Musik- och ljudinspelning: Digitala musiknedladdningar; Musik-CD; Musikkassettband; Grammofonskivor och LP-skivor; Talat språk och fältinspelningar; Vinyl
it: Media > Registrazioni di musica e suoni: Download musica digitale; CD musica; Audiocassette; Album ed LP; Registrazioni sul campo e discorsi registrati; Vinile
ko: 미디어 > 음악/사운드 녹음: 디지털 음악 다운로드; 음악 CD; 음악 카세트 테이프; 레코드 & LP; 구어 & 현장 녹음; 비닐
vi: Truyền thông > Bản thu thanh và thu nhạc: Nội dung tải xuống nhạc số; Đĩa CD âm nhạc; Băng cát-xét âm nhạc; Bản ghi âm và đĩa than; Bản ghi âm tiếng nói và hiện trường; Nhựa vinyl
ja: メディア > 音楽メディア: デジタルミュージックのダウンロード; 音楽CD; 音楽用カセットテープ; レコード・LP; スポークンワード・フィールドレコーディング; ビニール
tr: Medya > Müzik ve Ses Kayıt Cihazları: Dijital Müzik İndirmeleri; Müzik CD'leri; Müzik Kasetleri; Kayıtlar ve LP'ler; Konuşma ve Alan Kayıtları; Vinil
bg-BG: Медия > Музика и звукозаписи: Изтегляния на дигитална музика; Музикални дискове; Музикални касети; Записи и грамофонни плочи; Художествена декламация и полеви записи; Винил
zh-TW: 媒體 > 唱片/卡帶/錄製品: 數位下載音樂; 音樂 CD; 音樂錄音帶; 唱片和黑膠唱片; 口述和田野錄音; 乙烯基
th: สื่อ > การบันทึกเพลงและเสียง: เพลงสำหรับการดาวน์โหลดแบบดิจิตอล; ซีดีเพลง; ตลับเทปเพลง; แผ่นเพลงและแผ่นเสียง; เทปบันทึกเสียงพูดและเสียงในธรรมชาติ; ไวนิล
pt-PT: Multimédia > Gravações de música e áudio: Transferências de música digital; CDs de música; Cassetes de música; Discos e LPs; Gravações de voz e em campo; Vinil
da: Medier > Musik- og lydoptagelser: Musik som digitalt download; Musik på cd; Musik på kassettebånd; Plader og LP'er; Feltoptagelser og tale; Vinyl
nl: Media > Muziek- en geluidsopnamen: Digitale muziekdownloads; Muziek - cd's; Muziek - cassettebandjes; Platen en LP's; Gesproken woord en veldopnames; Vinyl
fr: Médias > Musique et enregistrements audio: Téléchargements de musique numériques; CD de musique; Cassettes de musique; Disques et 33 tours; Enregistrements vocaux et sur le terrain; Vinyl
el: Μέσα ενημέρωσης > Μουσική & ηχογραφήσεις: Λήψεις ψηφιακής μουσικής; CD μουσικής; Μουσικές κασέτες; Δίσκοι & LP; Ηχογραφήσεις προφορικού λόγου και πεδίου; Βινύλιο